【裁判字號】    89,整,2
【裁判日期】    901210
【裁判案由】    
【裁判全文】
臺灣苗栗地方法院民事裁定  八十九年度整字第二號
    聲  請  人    易欣技術工程股份有限公司
    法定代理人    乙○○
                  光宏投資股份有限公司
    法定代理人    寅○○
                  甲○○
                  辛○○
                  子○○
                  大穎企業股份有限公司
    法定代理人    癸○○
                  豐穎投資股份有限公司
    法定代理人    乙○○
                  財華投資股份有限公司
    法定代理人    乙○○
                  禾穎投資股份有限公司
    法定代理人    癸○○
                  大穎財務顧問股份有限公司
    法定代理人    乙○○
                  兆輝通商實業股份有限公司
    法定代理人    癸○○
                  戊○○
                  庚○○
    訴訟代理人    壬○○
    相  對  人    延穎實業股份有限公司
    法定代理人    癸○○
    訴訟代理人    丁○
                  丑○○
                  己○○
    送達代收人    丙○○
右當事人聲請公司重整事件，本院裁定如左：
    主    文
聲請駁回
聲請程序費用由聲請人負擔。
    理    由
壹、本件聲請意旨略以：
一、聲請事項：
（一）請裁定准予相對人延穎實業股份有限公司重整。
（二）聲請程序費用由相對人負擔。
二、事實及理由：
（一）本件相對人延穎實業股份有限公司（以下簡稱延穎公司）創立於民國（下同）
      七十五年間，迄今已逾十四餘年，七十九年十月間股票公開發行，八十七年十
      一月間股票正式掛牌上市，迄今已發展為實收資本額新台幣（下同）二十一億
      二千五百五十萬八千二百三十元，員工人數近三百九十人，股東人數逾九千人
      （統計至八十九年六月二十九日止）之規模，往來協力廠商亦達約百家之多，
      目前主要從事ＰＵ、ＰＶＣ合成皮、ＰＶＣ軟質膠布、ＰＥＴ膠片、ＤＭＦ回
      收等產品之產銷。因受八十七年底亞洲金融風暴影響，金融業者緊縮銀根，經
      濟大環境不景氣，集中市場集資不易，且受大穎集團資金調度因素，造成相對
      人延穎公司財務陷入困境，發生跳票情形，而於八十九年六月間股票下市改列
      管理股票，雖全體員工戮力以赴，勉力維持公司營運，目前延穎公司每月營業
      收入約一億元，須負擔員工薪資約一千五百萬元，營業支出約七千三百萬元，
      預估至八十九年八月底可用資金約剩三千萬元，惟因負債甚鉅，利息負擔沈重
      ，仍有停業之虞。為解決公司財務問題，兼顧股東與債權人權益，並安定員工
      生活，俾免因停業致使員工失業而對社會經濟安定造成不良影響，爰依法聲請
      公司重整。
（二）茲依公司法第二百八十三條第二項之規定，陳明下列事項：
１、聲請人之姓名及住居所及聲請資格：
Ａ、聲請人之姓名及住居所：詳如聲請人欄所示。
Ｂ、聲請資格：
    聲請人等為相對人延穎公司之股東，股權額共二億一千七百九十二萬零九百四十
    元，相當於相對人公司已發行股份，總金額二十一億二千五百五十萬八千二百三
    十元之百分之十以上，符合公司法第二百八十二條第一項第二款之規定，核先敘
    明。
２、公司名稱、所在地及負責人姓名、住所：
Ａ、公司名稱：延穎實業股份有限公司。
Ｂ、所在地：苗栗縣後龍鎮東明里十三鄰頂浮尾三０之五號。
Ｃ、負責人：癸○○。
Ｄ、住所：台北市○○○路○段一０三巷四九號二樓。
３、聲請之原因事實：
    相對人主要係從事ＰＵ、ＰＶＣ合成皮、ＰＶＣ軟質膠布、ＰＥＴ膠片、ＤＭＦ
    回收等產品之產銷，相關產品於國內市場之占有率，以八十八年統計為準，ＰＵ
    合成皮部分約為百分四十九、ＰＶＣ合成皮部分為百分之九‧六、ＰＶＣ軟質膠
    布部分為百分之二‧五、ＰＥＴ膠片部分為百分之七‧九；各項產品並獲頒授Ｉ
    ＳＯ─九００二國際品質管理認證、綠色標籤品質認證及ＩＳＯ─一四０００國
    際環境管理認證，於市場上備受各界好評。惟因自八十七年十月發生亞洲金融風
    暴以來，國內金融體系（尤其是銀行）採取保守金融政策，相對人因而受到相當
    程度之影響，八十八年度原規劃以現金增資方式因應擴建資金需求，又適逢證券
    市場傳統產業股價不振，不利於集中市場上籌資，加以金融機構緊縮授信額度並
    凍結部份存款，資金缺口於是產生，陷入財務困境，進而於八十九年三月十日因
    存款不足被列為拒絕往來戶，而有停業之虞。
４、對於公司重整之意見：
    相對人業有十四年長期營運歷史，其優秀之研發及產銷能力，雖受亞洲金融危機
    及整體經濟不景氣影響，致公司集資不易，資金運用更形短絀，但近年來已不斷
    致力於新產品、新技術之開發，改善製程，提升產品品質附加價值，如超細纖維
    、水針不織布、彈性纖維、Ｃ─ＰＥＴ等特殊產品之開發與投資增設；以提供國
    內外下游客戶高品質、高附加價值之新產品，並加速公司產品轉型以因應市場所
    需。因此，股東對相對人公司均極具信心，認有依重整程序使公司有足夠時間檢
    討調整產銷策略，並合理運用或處分公司現有資產，以解決其財務問題之必要。
    依公司長期經營所累積之經驗及銷售通路，應能恢復正常經營，確保股東之權益
    ，並安定員工之生活等語。
貳、本件聲請人於八十九年九月二十日向本院提出聲請，於本院審理期間，公司法於
    九十年十一月十二日經總統令修正公布，而：
一、本次修正並未另行訂立修正條文之施行日期，從而，該修正條文之施行日期自應
    依中央法規標準法第十三條之規定定之，即自法規公布之日起算至第三日起發生
    效力。
二、次按，各機關受理人民聲請許可案件適用法規時，除依其性質應適用行為時之法
    規外，如在處理程序終結前，據以准許之法規有變更者，適用新法規。但舊法規
    有利於當事人而新法規未廢除或禁止所聲請之事項者，適用舊法規。中央法規標
    準法第十八條著有明文，另法規修正時，法律適用應依「實體從舊，程序從新」
    原則，有行政法院五十九年度判字第五三四號判決可資參照。
三、再本件聲請重整事件所涉之公司法相關條文，就實體部分規定而言，經比較修正
    前及修正後條文，後法縱然在條文條號之排列順序上稍有不同，但就條文規範內
    容而言，與前法並無二致（例如：原公司法第二百八十八條雖予以刪除，但原先
    該條文第一款、第二款、第四款至第六款已移至修正條文第二百八十三條之一，
    第三款及第七款則列入修正條文第二百八十五條之一第三項），從而，依上開「
    實體從舊，程序從新」原則，本件聲請重整事件應適用修正前之公司法條文，核
    先敘明。
參、本院依修正前公司法第二百八十四條第一項（修正後仍係公司法第二百八十四條
    第一項）規定，分別徵詢中央主管機關經濟部及財政部證券暨期貨管理委員會意
    見，經濟部於八十九年十一月二十八日以經（八九）商字第八九二二三九一四號
    函復略以：相對人延穎實業股份有限公司情形如下：
一、各工廠生產情形：
（一）鹿港廠：
１、從業員工：該廠現有員工一百五十八人，較八十八年八月發生財務困難、降低營
    運前之三百零七人，減少一百四十九人。
２、生產現況：目前欠缺資金週轉，運轉率偏低。
Ａ、不織布：設備產能每月五十五萬碼，八十九年實際月產量平均約三十三萬五千一
    百七十碼，開工率約六一％。
Ｂ、濕式ＰＵ合成皮：設備產能每月四十萬碼，八十九年實際月產量平均約二十三萬
    零五百七十五碼，開工率約五八％。
Ｃ、乾式ＰＵ合成皮：設備產能每月四十萬碼，八十九年實際月產量平均約十二萬八
    千五百四十七碼，開工率約三二％。
３、營運狀況：工廠營運管理仍沿用原有組織體系，目前資金來源係生產成品出售取
    待資金週轉，員工目前尚能正常支薪。
（二）埤頭廠：
１、從業員工：該廠現有員工一百六十二人，較八十八年八月發生財務困難、降低營
    運前之二百九十九人，減少一百三十七人。
２、生產現況：目前欠缺資金週轉，運轉率偏低。
Ａ、ＰＶＣ乳膠皮：設備產能每月一萬二千仟碼，八十九年實際月產量平均約四百二
    十九仟碼，開工率約三六％。
Ｂ、ＰＶＣ柔軟皮：設備產能每月一萬一千仟碼，八十九年實際月產量平均約六五仟
    碼，開工率約六％。
Ｃ、ＰＶＣ膠布：設備產能每月一千公噸，八十九年實際月產量平均約四百二十公噸
    ，開工率約四二％。
３、營運狀況: 工廠營運管理仍沿用原有組織體系，目前資金來源係生產成品出售取
    待資金週轉，員工目前尚能正常支薪。
（三）後龍廠：
１、從業員工：該廠現有員工二十五人，較八十八年八月發生財務困難、設備降低營
    運前之二十七人，減少二人。
２、生產現況：目前欠缺資金週轉，運轉率偏低。
Ａ、ＰＥＴ膠片：設備產能每月二百五十公噸，八十九年實際月產量平均約二百一十
    公噸，開工率約八四％。
３、營運狀況：工廠營運管理仍沿用原有組織體系，目前資金來源係生產成品出售取
    待資金週轉，員工目前尚能正常支薪。
二、綜合建議：
（一）該公司成立於民國七十五年，現有員工三百九十一人（含台北公司員工及外勞
      ，在工廠生產方面，目前除欠缺足夠資金購買生產原料充分供應設備生產，以
      致開工率偏低外，生產操作均無異樣。
（二）該公司以生產合成皮、塑膠皮及塑膠布為主，由於設備操作熟練及不斷提昇產
      品品質，加上近兩、三年來持續向日本等先進國家購置新設備與技術，並加強
      本身研究開發能力，開發出高附加價值產品，如鹿港廠的超細纖維人工皮革（
      似真皮、用於服飾、皮包及鞋面等）及後龍廠的ＰＥＴ膠片（用於ＩＣ封裝、
      導電性Ｃａｒｒｉｅｒ  Ｔｒａｙ），因此其產品在同業間仍具競爭力等語。
肆、中央主管機關財政部證券暨期貨管理委員會則分別以，該會八十九年十月二十三
    日（八九）台財證（一）字第八三三０六號、八十九年十一月十五日（八九）台
    財證（一）字第九三三三二號函及九十年三月二十日（九０）台財證（一）字第
    一一三三五九號函就相對人延穎公司八十六年度、八十七年度、八十八年度及八
    十九年度財務資料提供意見如下：
一、會計師查核情形：
    該公司八十七年度財務報告係由立本台灣聯合會計師事務所李嘉惠、周齊平會計
    師查核簽證，並出具無保留意見之查核報告書；八十八年度財務報告則經眾信聯
    合會計師事務所李嘉惠、周志賢會計師出具繼續經營假設有重大疑慮之修正式無
    保留意見查核報告書；八十九年度財務報告則由眾信聯合會計師事務所李嘉惠、
    周齊平會計師查核簽證出具繼續經營假設有重大疑慮之修正式無保留意見查核報
    告書。
二、經營成果及財務狀況分析概述：
（一）經營成果分析概述：該公司八十八年度因財務困難導致營運狀況萎縮，是以營
      業收入減少，呈現虧損，八十九年度營業收入大幅減少，仍呈現鉅額虧損狀態
      ，資產報酬率、股東權益報酬率、純益率及每股盈餘皆為負值（詳請參照附表
      一、附表二）。
（二）財務狀況分析概述：該公司八十八年度之負債比率，較八十六、八十七年度為
      高，顯示財務危機對該公司財務結構之穩健性產生重大影響。流動比率及速動
      比率，八十八年僅分別為百分之二十五‧八三及百分之十七‧七八，顯示該公
      司流動性不足，償債能力不佳，八十九年度之負債比率仍持續攀升，且股東權
      益大幅下降，財務危機對該公司財務結構之穩健性產生重大影響，流動比率、
      速動比率及長期資金占固定資產比率明顯偏低，顯示該公司流動性不足，償債
      能力不佳（詳請參照附表三、附表四）。
三、本會意見：
（一）該公司負責人癸○○君涉嫌觸犯刑法第三百三十六條第二項及第三百四十二條
      第一項，並違反公司法第十五條第二項之規定乙案，本會業於八十八年十月十
      三日（八八）台財證（一）第八九四八九號函請法務部調查局偵辦，法務部調
      查局並已於八十九年四月十日（八九）防（二）字第八九一四六六五九號函移
      請台灣台北地方法院檢察署偵辦。
（二）該公司於八十九年三月十日經台北市票據交換所公告為拒絕往來戶，臺灣證券
      交易所股份有限公司依其營業細則第五十條之一規定，終止其股票上市，該公
      司嗣經向財團法人中華民國證券櫃檯買賣中心申請為櫃檯買賣管理股票，自八
      十九年六月十二日起以管理股票掛牌交易。
（三）該公司除前開涉嫌違反公司法、刑法等多項規定之異常情事外，尚須視該公司
      所提之重整計畫是否具體合理可行，另該公司經營階層涉有重大不法案件，本
      件重整如淮其所請，建請審慎選任重整人及重整監督人等語。
伍、本院為期慎重起見，依修正前公司法第二百八十五條第一項規定（修正後仍係公
    司法第二百八十五條第一項）選任資誠會計師事務所陳永清會計師為檢查人，其
    提出檢查報告內容略以：
一、公司營業狀況依合理財務費用負擔標準是否尚有經營價值：
（一）依現況繼續經營僅能產生小量淨現金流入，但無能力支付利息，更無能力支付
      本金：
      截至九十年底，相對人延穎公司積欠銀行之借款及未付利息情形為：八十八年
      至九十年到期本金為三十三億三千零三十五萬六千元，九十一年至九十七年到
      期本金為十一億九千三百九十五萬五千元，八十八年至九十年未償本息為七億
      零六百七十九萬三千元，從而，相對人延穎公司最近三年應付銀行之利息約為
      七億零六百七十九萬三千元，平均每年約二億三千五百六十萬元，而依據九十
      年一至六月實際營業現金流入數估計可產生之九十年全年營業現金流入數約為
      一億二十二萬一千元。仍遠小於每年應付之利息，是以延穎公司若依現況繼續
      經營僅能產生小量淨現金流入，但仍無能力支付利息，更無能力支付本金。
（二）公司尚有部份清算剩餘價值：
      由該公司之資產評估得如，延穎公司經評估之清算價值為負數，而主要資產係
      為土地、廠房及設備等固定資產，如經由清算程序將延穎公司資產變現以抵償
      所負債務，有擔保債權人及無擔保債權人其收回債權之比率分別為：有擔保債
      務金額二十九億二千九百零八萬元，預計受償金額九億二千二百九十七萬三千
      元（清償比率三十一‧五％），無擔保債務三十三億八千八百二十九萬三千元
      ，預計受償金額四億三千三百五十六萬四千元（清償比率十二‧八％），總計
      債務金額六十三億一千七百三十七萬三千元，總計預計受償金額十三億五千六
      百五十三萬七千元，亦即延穎公司尚有部份清算價值。
（三）延穎公司財務結構如能重新規劃如下，似尚有可為：
１、減資彌補虧損：
    延穎公司截至九十年六月三十日之累積虧損為三十億五千五百二十六萬二千元，
    建議由帳列股本、增資準備及資本公積合計數二十七億六千一百十六萬一千元予
    以彌補之，彌補後之累積虧損為二億九千四百一十萬一千元。
２、債權人放棄部份債權以彌補剩餘累積虧損：
    上述１經彌補後之累積虧損為二億九千四百一十萬一千元，為保障新營運資金加
    入者之權益，建議由債權人放棄部份債權（即二億九千四百一十萬一千元）以彌
    補剩餘累積虧損，經此彌補後之累積虧損為零元。
３、新投資者投入營運資金加入延穎公司並改變經營團隊：
    上述２經彌補後之累積虧損為零元，由新營運資金加入延穎公司並由新經營團隊
    擔任重整人帶領延穎公司繼續營運。
４、債權銀行轉換部份債權作為股本投資，共同監督公司經營：
    為使延穎公司日後營運減少還本付息之壓力，債權銀行須轉換部份債權作股本投
    資。如此，一方面可加入經營層面，實質監督公司運作，另一方面，亦可減輕延
    穎公司財務負擔，早日償付本金及利息。
    上開方案須減資後再增資引進新投資者，債權人須同意減息，延期收回本金，並
    以債轉為股本，在多項條件配合之下，方為可行。詳細方案因各個要素數字之變
    動而變動，無法事先明確估計。
二、結論：
    綜上，延穎公司如依現況繼續經營，資產已遠小於負債，預估現金流入數僅能償
    付少數利息而無還本能力，是以依合理財務費用負擔標準而言，延穎公司無繼續
    經營之價值。其次，延穎公司若清算，債權人仍能取回部份債權。再自本檢查人
    受委任以來，延穎公司尚未尋獲新營運資金，該方案可否進行，遂不得而知。因
    此本檢查人建議不准延穎公司之重整等語。
陸、「有左列情形之一者，法院應駁回重整之聲請：：：（七）公司營業狀況，依合
    理財務費用負擔標準，無經營價值者。：：：」修正前公司法第二百八十八條著
    有明文（修正後改列為同法第二百八十五條之一第三項第二款）因之，本院受理
    重整聲請後，應就其聲請為形式及實質之審查，審查結果，如發現有如前述法條
    規定之程序上或實質上之原因時，應以裁定駁回重整之聲請，綜上所述，本件參
    酌上開主管機關意見、檢查人之調查報告、關係人之陳述及該公司之經營現狀等
    略以：
一、該公司經營成果及財務狀況岌岌可危：
    該公司八十八年度因財務困難導致營運狀況萎縮，是以營業收入減少，呈現虧損
    ，八十九年度營業收入大幅減少，仍呈現鉅額虧損狀態，至八十九年止，其財務
    狀況持續惡化，流動比率、速動比率及長期資金占固定資產比率明顯偏低，顯示
    該公司流動性不足，償債能力不佳。
二、該公司之經營者涉嫌背信、侵占刑責：
    該公司負責人癸○○君涉嫌觸犯刑法第三百三十六條第二項及第三百四十二條第
    一項，並違反公司法第十五條第二項之規定乙案，業經財政部證券暨期貨管理委
    員會函請法務部調查局偵辦，該局並已移送台北地方法院檢察署偵辦。
三、調整財務狀況及另尋經營者不易：
    若欲改善公司之經營現況，應先減資彌補虧損，其次，債權人應放棄部份債權以
    彌補剩餘累積虧損，再需有新投資者投入營運資金加入並改變經營團隊，且亦需
    債權銀行願意轉換部份債權作為股本投資，共同監督公司經營，除上開條件配合
    外，尚需視新經營者所提出之經營方案內容是否可行，可謂困難重重，審酌國內
    經濟近來景氣下滑，尋覓資金不易等情，上開改善經營途徑並非易事。
四、該公司尚具有清算價值：
    由該公司之資產評估得如，延穎公司經評估之清算價值為負數，而主要資產係為
    土地、廠房及設備等固定資產，如經由清算程序將延穎公司資產變現以抵償所負
    債務，有擔保債權人及無擔保債權人其收回債權之比率分別為三十一‧五％及十
    二‧八％，亦即延穎公司尚有部份清算價值。
五、公司產業前景並不樂觀：
    延穎公司主要從事ＰＵ、ＰＶＣ合成皮、ＰＶＣ軟質膠布、ＰＥＴ膠布及ＤＭＦ
    回收等塑膠產品之產銷。該產業係屬具污染源且勞動力密集之傳統產業。其經營
    於國內因面臨環保考驗、勞工短缺及工資上揚等問題，導致營運成本升高，在國
    外又面臨大陸地區塑化業之強力競爭，致使產品毛利率與獲利能力逐年衰退。因
    此，國內塑膠產業之前景並不樂觀。
六、經營成果及財務狀況分析概述：
    經營成果分析概述：該公司八十八年度因財務困難導致營運狀況萎縮，是以營
    業收入減少，呈現虧損，八十九年度營業收入大幅減少，仍呈現鉅額虧損狀態
    ，資產報酬率、股東權益報酬率、純益率及每股盈餘皆為負值。財務狀況分析概
    述：該公司八十八年度之負債比率，較八十六、八十七年度為高，顯示財務危機
    對該公司財務結構之穩健性產生重大影響。流動比率及速動比率，八十八年僅分
    別為百分之二十五‧八三及百分之十七‧七八，顯示該公司流動性不足，償債能
    力不佳，八十九年度之負債比率仍持續攀升，且股東權益大幅下降，財務危機對
    該公司財務結構之穩健性產生重大影響，流動比率、速動比率及長期資金占固定
    資產比率明顯偏低，顯示該公司流動性不足，償債能力不佳。
七、依現況繼續經營僅能產生小量淨現金流入，但無能力支付利息，更無能力支付本
    金：
    截至九十年底，相對人延穎公司積欠銀行之借款及未付利息情形為：八十八年至
    九十年到期本金為三十三億三千零三十五萬六千元，九十一年至九十七年到期本
    金為十一億九千三百九十五萬五千元，八十八年至九十年未償本息為七億零六百
    七十九萬三千元，從而，相對人延穎公司最近三年應付銀行之利息約為七億零六
    百七十九萬三千元，平均每年約二億三千五百六十萬元，而依據九十年一至六月
    實際營業現金流入數估計可產生之九十年全年營業現金流入數約為一億二十二萬
    一千元。仍遠小於每年應付之利息，是以延穎公司若依現況繼續經營僅能產生小
    量淨現金流入，但仍無能力支付利息，更無能力支付本金。
    綜上，本件重整聲請，依該公司業務及財務狀況，無重建更生之可能，檢查人亦
    採相同認定，爰依上開公司法第二百八十八條第七款公司營業狀況，依合理財物
    費用負擔標準，無經營價值者（修正後改列同法第二百八十五條之一第三項第二
    款）之規定，裁定駁回其聲請。
柒、依非訟事件法第八條第一項，裁定如主文。
中      華      民      國    九十    年     十二     月      十        日
                                  臺灣苗栗地法院民事庭
~B法      官  吳振富
右為正本，係照原本作成。
如不服本裁定應於送達後十日內向本院提出抗告狀。
~B法院書記官  尤旗樟
中      華      民      國    九十    年     十二     月      十        日
附表一：簡明損益表：                  單位：新台幣仟元
~F0
~T36
┌───────┬───────────┬───────────┬────────────┐
│  年      度  │    營  業  收  入    │    營  業  損  益    │      稅  後  損  益    │
├───────┼───────────┼───────────┼────────────┤
│  八十六年度  │  三、三五九、三四一  │    三六０、六五七    │        一八五、五０三  │
├───────┼───────────┼───────────┼────────────┤
│  八十七年度  │  三、七三０、八三九  │    四二一、五八五    │        一三二、八三一  │
├───────┼───────────┼───────────┼────────────┤
│  八十八年度  │  三、０九七、二二七  │  （五０四、六四五）  │  （一、八七七、五七八）│
├───────┼───────────┼───────────┼────────────┤
│  八十九年度  │  一、二五三、三一八  │  （四九八、七六八）  │  （一、０二九、九九二）│
└───────┴───────────┴───────────┴────────────┘
附表二：財務比率分析：
~F0
~T36
┌───────┬────────┬─────────┬────────┬────────┐
│  年      度  │  資產報酬率    │  股東權益報酬率  │    純益率      │  每股盈餘      │
├───────┼────────┼─────────┼────────┼────────┤
│  八十六年度  │    五‧五八％  │      七‧五五％  │    五‧五二％  │  ０‧九七元    │
├───────┼────────┼─────────┼────────┼────────┤
│  八十七年度  │    四‧五一％  │      四‧四八％  │    三‧五六％  │  ０‧六二元    │
├───────┼────────┼─────────┼────────┼────────┤
│  八十八年度  │（十八‧一一％）│  （九０‧０四％）│（六０‧六二％）│（八‧八三元）  │
├───────┼────────┼─────────┼────────┼────────┤
│  八十九年度  │因無稅率資料，無│（一六四‧五七％）│（八二‧一八％）│（四‧八五元）  │
│              │法計算          │                  │                │                │
└───────┴────────┴─────────┴────────┴────────┘
附表三：簡明資產負債表：                  單位：新台幣仟元
~F0
~T36
┌───────┬───────────┬───────────┬───────────┬───────────┐
│  年      度  │    資          產    │    負          債    │    股          本    │    淨          值    │
├───────┼───────────┼───────────┼───────────┼───────────┤
│  八十六年度  │  七、四八八、六二四  │  四、五八二、三九一  │  二、００五、一九六  │  二、九０六、二二三  │
├───────┼───────────┼───────────┼───────────┼───────────┤
│  八十七年度  │  九、三七四、一一三  │  六、三四五、九二０  │  二、一二五、五０八  │  三、０二八、一九三  │
├───────┼───────────┼───────────┼───────────┼───────────┤
│  八十八年度  │  七、０五八、０四一  │  五、九一五、七九五  │  二、一二五、五０八  │  一、一四二、二四六  │
├───────┼───────────┼───────────┼───────────┼───────────┤
│  八十九年度  │  六、０九五、九四六  │  五、九八六、四六三  │  二、一二五、五０八  │      一０九、四八三  │
└───────┴───────────┴───────────┴───────────┴───────────┘
附表四：財務比率分析：
~F0
~T36
┌───────┬────────┬─────────┬────────┬────────────┐
│  年      度  │    流動比率    │      速動比率    │負債占資產比率  │  長期資金占固定資產比率│
├───────┼────────┼─────────┼────────┼────────────┤
│  八十六年度  │  九二‧四四％  │    六三‧八八％  │  六一‧一九％  │    一０一‧五七％      │
├───────┼────────┼─────────┼────────┼────────────┤
│  八十七年度  │  九一‧一七％  │    七一‧二六％  │  六七‧七五％  │    一０六‧八四％      │
├───────┼────────┼─────────┼────────┼────────────┤
│  八十八年度  │  二五‧八三％  │    十八‧七八％  │  八三‧八二％  │      五三‧七四％      │
├───────┼────────┼─────────┼────────┼────────────┤
│  八十九年度  │    九‧一四％  │      四‧四三％  │  九八‧二０％  │      二七‧一０％      │
└───────┴────────┴─────────┴────────┴────────────┘


司法院資訊處製作；財團法人民間司法改革基金會備份。
